臺灣高雄地方法院刑事判決　　　　　　　96年度易字第1398號
公　訴　人　臺灣高雄地方法院檢察署檢察官
被　　　告　甲○○
上列被告因賭博案件，經檢察官聲請簡易判決處刑（96年度偵字
第6885號），本院高雄簡易庭認不應以簡易判決處刑（96年度簡
字第1426號），簽移本院刑事庭改以通常程序審理，判決如下：
    主  文
甲○○無罪。
    理  由
一、公訴意旨略以：被告甲○○意圖營利，基於供給賭博場所及
    聚眾賭博之犯意，自民國96年2 月28日21時起，提供其承租
    位於高雄縣大寮鄉○○村○○路122 號之公眾得出入之場所
    ，作為賭博場所，並提供其所有之麻將牌1 付、風骰1 顆、
    骰子3 顆、麻將牌尺4 支為賭具，聚集不特定多數人在上址
    賭博財物，並從中抽頭牟利，賭博方式係以俗稱「一、五」
    ，即每底為新臺幣（下同）100 元、每台為50元之臺灣麻將
    賭博方式由4 人對賭，並約定贏家需支付若干抽頭供被告購
    買食品及支付相關開銷之用。嗣於96年3 月1 日凌晨零時45
    分許，適有賭客廖忠勇、張超喜、鄒延華、李美雲（另由警
    察機關依社會秩序維護法處罰）等4 人，在上址以前開方式
    賭博財物時，為警當場查獲，並扣得賭資共5,350 元及麻將
    牌（144 張）1 副、骰子3 顆、風骰1 顆、麻將牌尺4 支等
    物。因認被告涉有刑法第268 條前段意圖營利供給賭博場所
    及同條後段意圖營利聚眾賭博罪嫌等語。
二、按犯罪事實應依證據認定之，無證據不得認定犯罪事實；不
    能證明被告犯罪者，應諭知無罪之判決，刑事訴訟法第154
    條第2 項、第301 第1 項分別定有明文。又認定不利於被告
    之事實，須依積極證據，苟積極證據不足為不利於被告之事
    實認定時，即應為有利於被告之認定，更不必有何有利之證
    據；再認定犯罪事實，所憑之證據，無論直接或間接證據，
    其為訴訟上之證明，須於通常一般之人均不致有所懷疑，而
    得確信其為真實之程度者，始得據之為有罪之認定，倘其證
    明尚未達到此一程度，而有合理性懷疑之存在時，即無從為
    有罪之認定，最高法院30年上字第816 號、76年台上字第49
    86號分別著有判例足資參照。又檢察官對於起訴之犯罪事實
    ，應負提出證據及說服之實質舉證責任，倘其所提出之證據
    ，不足為被告有罪之積極證明，或其指出證明之方法，無從
    說服法院以形成被告有罪之心證，基於無罪推定之原則，自
    應為被告無罪判決之諭知，最高法院92年臺上字第128 號判
    例亦已明揭其旨。
三、聲請簡易判決處刑意旨認被告涉犯刑法第268 條之意圖營利
    供給賭博場所及聚眾賭博罪嫌，無非係以證人即賭客廖忠勇
    、張超喜、鄒延華、李美雲於警詢之證述、扣案之麻將牌（
    144 張）1 副、骰子3 顆、風骰1 顆、麻將牌尺4支 、本案
    查獲地點係被告所承租等事證為其主要論據。訊據被告固坦
    承有於上揭時間提供其所承租之高雄縣大寮鄉○○村○○路
    122 號處所予賭客廖忠勇、張超喜、鄒延華、李美雲等人賭
    博財物，惟堅詞否認有何意圖營利而供給賭博場所及聚眾賭
    博犯行，辯稱：伊僅提供場地予友人玩賭麻將，單純供友人
    消遣娛樂，並無抽頭營利行為等語。
四、經查，證人即賭客廖忠勇、張超喜、鄒延華、李美雲於警詢
    及本院審理時均明確證稱被告並無抽頭營利行為（見警卷第
    6 頁、第9 頁、第12頁、第14頁、96年度簡字第1426號卷第
    21頁至第27頁），且被告之妻子係於大寮鄉○○路附近之黃
    昏市場經營泡沫紅茶茶攤生意，被告承租高雄縣大寮鄉○○
    村○○路122 號處所係供其妻子熬煮泡沫紅茶並放置茶攤器
    具之用，被告之友人平時會前往該處泡茶聊天，偶爾友人一
    時興起即會在該處打玩麻將消遣娛樂等情，亦經證人廖忠勇
    、張超喜、鄒延華、李美雲於本院審理時證述甚詳，上開4
    位證人並詳實證述渠等與被告相識、往來以及至查獲地聊天
    打牌之經過情形（見96年度簡字第1426號卷第21頁至第27頁
    ），則聲請簡易判決處刑意旨逕以被告提供承租之場地供人
    賭博應係出於營利意圖藉以收取抽頭金之推論，自非當然之
    理。又參以本案僅查獲1 桌賭客共計4 人，且查獲之處所係
    1 樓客廳，一般路人均可由客廳透明玻璃門查知屋內動態，
    被告並無刻意掩飾屋內玩賭麻將情形，有現場蒐證照片數張
    在卷可憑（見警卷第19頁至第22頁），故巡邏員警得以一望
    即查知廖忠勇等賭客於上開處所玩賭博麻將等情，均與專門
    抽頭營利之密秘賭博場所有別，亦堪認定被告前揭辯解並非
    無據。再者，經本院傳喚證人即查獲警員王深熙到庭說明如
    何判定被告有抽頭營利行為，證人王深熙雖證稱：「（法官
    問：對於證人即4 位賭客均證稱被告確實沒有抽頭之證詞有
    何意見？）他們在那邊打麻將有飲料、水電開銷，然後被告
    在偵訊說雖然沒有抽頭，但是贏家要買東西吃，依經驗判斷
    贏家不可能自己去買，一定是將錢交給被告去買，所以我們
    認定這就是屬於被告的抽頭金額」等語（見96年度簡字第
    1426號卷第28頁），惟衡諸常情，縱使賭博贏家交付金錢予
    被告由其代為購買食品供賭客享用，該金錢亦與一般抽頭金
    純由抽頭者獨享收益之性質迥異，則證人王深熙前揭證詞，
    自不足據為被告不利之認定。況且，證人王深熙就本案亦證
    稱：除前揭所述以外，查無其他事證可據以證明被告確有抽
    頭營利而供給賭博場所及聚眾賭博行為乙情明確（見96年度
    簡字第1426號卷第28頁）。是綜上所述，被告是否確有抽頭
    營利行為而供給賭博場所及聚眾賭博，尚屬有疑。
五、從而，本件公訴人認被告涉嫌前揭犯行所憑之證據，尚未達
    於通常一般之人均不致有所懷疑，而得確信為真實之程度，
    依刑事訴訟制度「倘有懷疑，即從被告有利之解釋」、「被
    告應被推定為無罪」之原則，即難遽為被告不利之認定。此
    外，本院復查無其他積極證據，足資認定被告有何意圖營利
    而供給賭博場所及聚眾賭博犯行，即屬不能證明被告犯罪，
    揆諸前開說明意旨，自應為被告無罪之諭知，以昭審慎。
據上論斷，應依刑事訴訟法第452 條、第301 條第1 項前段，判
決如主文。
本案經檢察官乙○○到庭執行職務。
中　　華　　民　　國　　96　　年　　5 　　月　　17　　日
                  刑事第十二庭  審判長法　官  施柏宏
                                      法  官  洪能超
                                      法  官  林書慧
以上正本證明與原本無異。
如不服本判決，應於判決送達後10日內，向本院提出上訴狀。
中　　華　　民　　國　　96　　年　　5 　　月　　18　　日
                                      書記官  鍾錦祥
